【裁判字號】    92,交自,1
【裁判日期】    920214
【裁判案由】    過失傷害
【裁判全文】
臺灣臺南地方法院刑事判決                            九十二年度交自字第一號
    自  訴  人  乙○○  男四十.
    被      告  甲○○  男二十.
右列被告因過失傷害案件，經自訴人提起自訴，本院判決如左：
    主  文
本件自訴不受理。
    理  由
一、自訴意旨略稱：如附件自訴狀所載。
二、按同一案件經檢察官依第二百二十八條規定開始偵查者，不得再行自訴；又不得
    提起自訴而提起者，應諭知不受理之判決，刑事訴訟法第三百二十三條第一項及
    第三百三十四條分別定有明文。是同一案件既經檢察官開始偵查後，即已不得再
    行自訴，則若同一案件業經檢察官終結偵查者，亦不得再行自訴，其理甚明。又
    所謂同一案件，係指所訴彼此兩案為同一被告，其被訴之犯罪事實亦屬同一者而
    言，而其彼此兩案所訴被告同一，被訴之犯罪事實亦無異，不因前後所主張之罪
    名有異即可謂非同一案件；況現在自訴之事實與前所告訴之內容，縱稍有出入，
    然其既與前所訴經檢察官終結偵查者，具有牽連關係，仍應受刑事訴訟法第三百
    二十三條之限制，不得自訴，即令發現新事實新證據，亦祗可向檢察官請求再行
    偵查起訴，要無再行自訴之餘地；另同一案件經檢察官終結偵查者，不得再行自
    訴。此所謂終結偵查，係指該案件業經檢察官合法終結偵查程序，依其偵查之結
    果，已為起訴或不起訴處分而言，最高法院四十九年台上字第三一五號、四十七
    年台上字第一一九九號、七十一年台上字第七七六０號判例意旨分別可資參照。
    詳言之，自訴之性質及效力，係與公訴相同，故本條項之立法目的，顯然在於限
    制自訴，一方面藉以防杜同一案件之重複起訴，俾免被告罹於雙重危險，另方面
    藉以防止同一案件既經不起訴復遭自訴，俾免訴訟結果發生矛盾。又公訴與自訴
    ，就單一性案件之事實而言，俱有一部起訴效力及於全部之適用，故此所謂同一
    案件，雖指同一被告之同一事實，但所謂同一事實，應包括在裁判上具有單一性
    不可分關係之事實上一罪及法律上一罪之全部事實，只須自訴之後案與檢察官偵
    結之前案各所涉及之全部事實，從形式上觀察，如皆成罪，具有裁判上不可分之
    一罪關係，而前後二案之事實有部分相同時，即屬同一案件，而有本條項之適用
    ，初不因前後案罪名有所差異或多寡不一，自不因前案終結之不起訴處分已否確
    定，而受影響（最高法院八十七年度台上字第一二二七號判決意旨參照），此合
    先敘明。
三、經查，本件自訴人乙○○自訴被告甲○○之右開過失傷害犯罪事實，前經自訴人
    向臺灣臺南地方法院檢察署檢察官提出過失傷害告訴，業經檢察官於民國九十一
    年十二月十六日終結偵查，為不起訴處分在案（見臺灣臺南地方法院檢察署九十
    一年度調偵字第二三八號偵查卷宗），並經本院調閱上開卷宗查明無訛。而前開
    兩案所訴被告既屬同一，被訴之犯罪事實亦無異，自不因自訴人在前案告訴中誤
    指被告為重傷害（實為過失傷害），於本件後案中自訴被告為過失傷害，致前後
    所主張之罪名有所差異即可謂非同一案件，退而言之，縱認本件自訴之事實與前
    所告訴之內容稍有出入，然其既與前所訴經檢察官終結偵查者，具有牽連關係，
    仍應受刑事訴訟法第三百二十三條之限制，不得自訴，即令發現新事實新證據，
    亦祗可向檢察官請求再行偵查起訴，要無再行自訴之餘地。自訴人對同一案件，
    於檢察官終結偵查後之九十二年二月十日再行自訴，依照上開說明，爰不經言詞
    辯論，逕為不受理之判決。
據上論結，應依刑事訴訟法第三百二十三條第一項、第三百三十四條、第三百四十三
條、第三百零七條判決如主文。
中      華      民      國      九十二      年     二     月    十四    日
                                      臺灣臺南地方法院交通法庭
                                          法  官  張  瑛  宗
右正本證明與原本無異
如不服本判決應於送達後十日內向本院提出上訴狀
                                          書記官  陳  志  德
中      華      民      國      九十二      年     二     月    十八    日


司法院資訊處製作；財團法人民間司法改革基金會備份。
